臺灣桃園地方法院民事判決
110年度婚字第438號
原      告  乙○○  
訴訟代理人  孔菊念律師
被      告  甲○○  


上列當事人間離婚事件，本院於民國110年11月24日言詞辯論終
結，判決如下：
    主  文
准原告與被告離婚。
訴訟費用新臺幣參仟元由被告負擔。
    事實及理由
一、本件被告經合法通知，未於言詞辯論期日到場，核無民事訴
    訟法第386條所列各款情形，依家事事件法第51條準用民事
    訴訟法第385條第1項規定，爰依原告之聲請，由其一造辯論
    而為判決。
二、原告主張略以：㈠兩造於民國94年3月12日結婚，婚後原在桃
    園市桃園區租屋生活，雖被告因先天性動脈血管萎縮而有癲
    癇症狀，原告仍對被告不離不棄，且就被告藉口其因工作關
    係常需在宿舍過夜、及受癲癇病症影響而少與原告進行夫妻
    性生活等事均深信不疑。詎被告竟違背夫妻間忠誠義務，在
    外男女交往關係複雜，於96年7月24日被告因陰莖潰瘍至醫
    院求診，經診斷為感染梅毒，其明知梅毒有感染原告之高度
    可能，卻向原告隱瞞病情，嗣原告於97年8月15日因外陰部
    潰瘍求診，經診斷為疱疹病毒（即梅毒）感染，當下第一反
    應係向唯一之性伴侶即被告確認緣由，被告斯時仍未坦承其
    有與他人發生性行為及早知自己感染梅毒乙事，先後以其可
    能係在員工宿舍與他人共用衛浴設備、於97年7月間因癲癇
    住院輸血治療等不同理由解釋其感染梅毒之途徑，原告雖有
    疑慮但仍願相信被告之辯解，而與被告共同維持婚姻生活。
    嗣原告於98年9月間發現被告竟有在「男同志交友」網站註
    冊及刊登包含自己照片等交友訊息，並有與其他男性鹹溼視
    訊對話紀錄，且手機簡訊有與多名不同女性或男性如附表所
    示之曖昧對話，原告至此始驚覺被告非但違反夫妻忠誠義務
    ，且與其發生性行為之對象繁雜，甚至不分男女，進而查證
    後發現與他人共用衛浴等設備感染梅毒之可能性微乎其微，
    亦少有可能經由輸血感染，並獲悉被告早於96年7月24日因
    陰莖潰瘍而至醫院求診經診斷為感染梅毒等情，原告對於被
    告過往之信任及情份均已因前述被告之行為而消滅殆盡，無
    法再忍受與被告續營夫妻生活，因而於98年9月間離家迄今
    ，並曾委請律師發函請求與被告協議離婚，亦曾委請兩造共
    同友人代為向被告提出協議離婚之要求，被告曾數度答應與
    原告同赴戶政事務所辦理離婚登記，其雖事後反悔未赴約，
    但亦未有勸說原告返家之舉動。㈡被告隱瞞其性向、違背夫
    妻忠誠義務在外與多名男女發生性行為而感染梅毒、明知自
    己感染梅毒仍隱瞞原告，致原告受其感染、自98年9月原告
    離家迄今十餘年間對原告漠不關心等行為，足見其已無夫妻
    間互相愛護、體諒、扶持之意，與原告感情極為疏離，並無
    維繫婚姻之意願，兩造夫妻間相愛之基礎早已動搖而不復存
    在，衡諸一般客觀標準判斷，依兩造目前狀況，任何人於此
    境況均喪失維持婚姻意欲之程度，婚姻實已不能維持，已構
    成裁判離婚之事由，爰依民法第1052條第2項規定，請求判
    准兩造離婚等語。並聲明：如主文所示。
三、被告未於言詞辯論期日到場，亦未提出任何書狀，作何聲明
    或陳述。
四、得心證之理由：
  ㈠原告主張兩造於94年3月12日結婚，現婚姻關係存續中之事  
    實，有兩造戶籍謄本在卷可稽（見本院卷第6、7頁），堪信
    為真正。
  ㈡按有民法第1052條第1項以外之重大事由，難以維持婚姻 者
    ，夫妻之一方得請求離婚，民法第1052條第2項定有明 文。
    又是否為難以維持婚姻之重大事由，其判斷標準為婚姻是否
    已生破綻而無回復之希望。而婚姻是否已生破綻無回復之希
    望，則應依客觀的標準，即難以維持婚姻之事實，是否已達
    於倘處同一境況，任何人均將喪失維持婚姻意欲之程度而定
    。另婚姻係以夫妻共同生活為目的，雙方應以誠摯互信為基
    礎，相互扶持，共同建立和諧美滿之家庭，倘雙方因理念上
    之重大差異，互不往來，形同陌路，婚姻關係誠摯互信之感
    情基礎，已經不復存在，依一般人生活經驗處於同一境況，
    均將喪失維持婚姻之意欲，應認顯然難期修復，雙方共同生
    活的婚姻目的已不能達成，即認符合民法第1052條第2項所
    定難以維持婚姻之重大事由。
　㈢原告主張被告婚後男女關係混亂，並因此感染梅毒，進而傳
    染予原告，嗣原告發現被告與多名同性或異性之曖昧、露骨
    訊息，心寒至極，無法再與被告共同生活，而於98年9月間
    與被告分居迄今等事實，業據其到庭陳述明確，並提出與其
    所述相符之行政院國軍退除役官兵輔導委員會桃園榮民醫院
    診斷證明書、被告在男同志交友網站、Lovegay碉堡網站、f
    orgayman網站刊登之交友訊息、與他人之對話紀錄及簡訊截
    圖、九鼎法律事務所98年9月22日98鼎律字第15號律師函等
    件為證（見本院卷第44至62頁），參以被告經合法通知未到
    庭，亦未提出書狀作何聲明或陳述，本院斟酌前揭證據，堪
    信原告之主張為真實。查被告在外男女交往關係複雜，背棄
    婚姻忠誠義務，行止份際乖離社會倫常，當非一般配偶所得
    容忍。又自98年9月分居後，兩造除商談離婚事宜外，幾無
    任何聯繫，分居期間未見雙方有何積極修補或維護婚姻感情
    之良性互動行為，雙方徒有夫妻之名而無夫妻之實，與夫妻
    以共同生活、同甘共苦、共創家庭幸福生活之本質相悖，堪
    認兩造間確存有難以維持婚姻之重大事由存在，且對此破綻
    事由之發生，應由被告負主要責任。準此，原告本於民法第
    1052條第2項請求判決離婚，洵屬有據，均予准許。
五、本件事證已臻明確，原告其餘之攻擊防禦方法及所提證據，
    於判決結果不生影響，爰不一一論列，併此敘明。
六、訴訟費用負擔之依據：家事事件法第51條、民事訴訟法第78
    條。　　
中　　華　　民　　國　　110 　年　　12　　月　　15　　日
                  家事法庭    法  官      劉佩宜
以上正本證明與原本無異。
如不服本判決，應於送達後20日內，向本院提出上訴狀並表明上
訴理由，如於本判決宣示後送達前提起上訴者，應於判決送達後
20日內補提上訴理由書（須附繕本）。
如委任律師提起上訴者，應一併繳納上訴審裁判費。 
中　　華　　民　　國　　110 　年　　12　　月　　15　　日
                              書記官      曾聞
　　　
附表：
發訊人 收訊人 訊息内容 發送日期 相對人 小木馬 0000000000 我們好像好久沒有禮拜五吃飯聊天了厚！寶貝 97年8月29日 相對人 南亞工專 0000000000 要記得我哦，打個電話吧，好想再和你爽一次，記住約我等你回來幹到你射精哈哈 98年3月25日 相對人 DarlinZ 0000000000 要睡囉，今天謝謝妳為我做的一切， 每次都是妳爬上來，那我破例欠妳一次我會自己爬上去的約定，剛發現右手有一點鐵說，那不打擾妳了，晚安 97年2月6日